【裁判字號】    99,審訴,2640
【裁判日期】    990830
【裁判案由】    毒品危害防制條例
【裁判全文】
臺灣高雄地方法院刑事判決            99年度審訴字第2640號
公  訴  人  臺灣高雄地方法院檢察署檢察官
被      告  甲○○
上列被告因違反毒品危害防制條例案件，經檢察官提起公訴（99
年度毒偵字第3769號），被告於本院準備程序進行中，為有罪之
陳述，經本院合議庭裁定由受命法官獨任改依簡式審判程序審理
，並判決如下：
    主  文
甲○○施用第一級毒品，累犯，處有期徒刑捌月。扣案之注射針
筒壹支沒收。
    事  實
一、甲○○前因施用毒品案件，經本院以民國97年度毒聲字第24
    號裁定送觀察勒戒後，因無繼續施用毒品傾向，於97年2 月
    29日執行完畢釋放，並經臺灣高雄地方法院檢察署檢察官於
    同日以97年度毒偵字第470 號為不起訴處分確定。另前因妨
    害風化案件，經本院以93年度訴字第2374號判決判處有期徒
    刑1 年2 月確定，於95年5 月22日縮刑期滿執行完畢。猶不
    知戒絕毒癮，明知海洛因係毒品危害防制條例第2 條第2 項
    第1 款所明定之第一級毒品，不得持有、施用，竟於上開觀
    察勒戒執行完畢釋放後5 年內，復基於施用第一級毒品海洛
    因之犯意，於99年5 月25日下午1 時20分許，在高雄縣大寮
    鄉○○街包公廟前停車場內，以將海洛因摻水後，置入針筒
    注射血管之方式，施用第一級毒品海洛因1 次。旋於施用後
    ，在前開處所為警查獲，並扣得甲○○所有供本案施用海洛
    因之注射針筒1 支，經得其同意採集尿液送驗，檢驗結果呈
    嗎啡陽性反應，而知悉上情。
二、案經高雄市政府警察局三民第一分局移送臺灣高雄地方法院
    檢察署檢察官偵查起訴。
    理  由
一、本件被告甲○○所犯係死刑、無期徒刑、最輕本刑為3 年以
    上有期徒刑以外之罪，其於準備程序中，就被訴事實為有罪
    之陳述，經本院告知簡式審判程序之旨，並聽取檢察官及被
    告之意見後，合議庭裁定由受命法官獨任進行簡式審判程序
    ，合先敘明。
二、上開事實，業據被告於警詢、偵訊及本院審理時坦承不諱（
    見偵卷第5 、46頁、本院卷第13頁反面），且經警採集其尿
    液送高雄市立凱旋醫院檢驗結果，被告尿液呈嗎啡陽性反應
    ，有毒品危害防制條例案件尿液送驗編號與真實姓名對照表
    、高雄市立凱旋醫院濫用藥物尿液檢驗報告可稽（見偵卷第
    29、49頁）。爰審酌：(一)氣相層析質譜儀（GC／MS）乃目
    前就藥物篩檢結果必須進一步確認時最常採用之確認方法，
    因此在良好的操作條件之下，以氣相層析質譜儀作藥物及其
    代謝物之定性及定量分析，幾乎不會有偽陽性反應產生，業
    經行政院國軍退除役官輔導委員會台北榮民總醫院於83年4
    月7 日以（83）北總內字第03059 號函示明確。（二）又海
    洛因係嗎啡經化學合成之半人工合成品，毒性倍於嗎啡，其
    經吸食或施打入人體，經新陳代謝作用又分解成嗎啡，故海
    洛因在進入人體後，均以嗎啡型態排於尿液中，故於吸食或
    施打海洛因者尿液中，可檢出嗎啡陽性反應，業經憲兵司令
    部80年5 月7 日以（80）鑑驗字第1746號函示明確。從而，
    被告尿液經以氣相層析質譜儀鑑驗後，結果呈嗎啡陽性反應
    ，已如前述，是依前開函示意旨，被告自白核與事實相符。
    又被告前因施用毒品案件，經本院以97年度毒聲字第24號裁
    定送觀察勒戒後，因無繼續施用毒品傾向，於97年2 月29日
    執行完畢釋放，並經臺灣高雄地方法院檢察署檢察官於同日
    以97年度毒偵字第470 號為不起訴處分確定之事實，有臺灣
    高等法院被告前案紀錄表在卷可憑。是被告於上開觀察勒戒
    執行完畢釋放後5 年內，再犯本件施用海洛因之犯行，應依
    法論科。從而，本案事證明確，被告犯行堪予認定。
三、核被告所為，係犯毒品危害防制條例第10條第1 項之施用第
    一級毒品罪。被告持有第一級毒品之行為，已為其後施用之
    高度行為所吸收，不另論罪。又被告曾因如事實欄所示犯行
    ，經法院判決如事實欄所示罪刑確定，於95年5 月22日縮刑
    期滿執行完畢之事實，此有前開前案紀錄表可佐，是其5 年
    以內故意再犯本件有期徒刑以上之罪，為累犯，應依刑法第
    47條第1 項規定加重其刑。爰審酌被告前經觀察勒戒執行完
    畢，猶不思戒除毒癮，顯見其並無堅定戒癮之意志，惟念其
    行為尚未危害他人及其犯後能坦承犯行，態度尚稱良好等一
    切情狀，量處如主文所示之刑，以資警惕；至檢察官求予量
    處有期徒刑1 年，略嫌過重，附此敘明。另扣案之注射針筒
    1 支，係被告所有，供本案施用海洛因之物，業據被告供明
    在卷（本院卷第19頁反面），爰依刑法第38條第1 項第2 款
    之規定，宣告沒收。
據上論斷，應依刑事訴訟法第273 條之1 第1 項、第299 條第1
項前段，毒品危害防制條例第10條第1 項，刑法第11條前段、第
47條第1 項、第38條第1 項第2 款，判決如主文。
本案經檢察官游淑玟到庭執行職務。
中    華    民    國    99    年     8    月    30    日
                  刑事第十庭  法  官  方錦源
以上正本證明與原本無異。
如不服本判決應於收受本判決後10日內向本院提出上訴書狀，並
應敘述具體理由，如未敘述上訴理由者，應於上訴期間屆滿後20
日內補提理由書狀於本院（均須按他造當事人之人數附繕本）「
切勿逕送上級法院」。
中    華    民    國    99    年     8    月    30    日
                              書記官  黃勤涵
附錄條文：
毒品危害防制條例第10條第1 項：
施用第一級毒品者，處6 月以上5 年以下有期徒刑。

司法院資訊處製作；財團法人民間司法改革基金會備份。
